【裁判字號】    92,台上,1261
【裁判日期】    920313
【裁判案由】    違反麻醉藥品管理條例
【裁判全文】
最高法院刑事判決                              九十二年度台上字第一二六一號
    上  訴  人  甲○○
    選任辯護人  高素真律師
右上訴人因違反麻醉藥品管理條例案件，不服台灣高等法院中華民國九十一年十二月
十八日第二審更審判決（九十一年度上更(二)字第五五六號，起訴案號：台灣新竹地方
法院檢察署八十五年度偵字第八二三三、九二二五號），提起上訴，本院判決如左：
    主  文
上訴駁回。
    理  由
按刑事訴訟法第三百七十七條規定，上訴於第三審法院，非以判決違背法令為理由，
不得為之。是提起第三審上訴，應以原判決違背法令為理由，係屬法定要件。如果上
訴理由狀並未依據卷內訴訟資料，具體指摘原判決不適用何種法則或如何適用不當，
或所指摘原判決違法情事，顯與法律規定得為第三審上訴理由之違法情形，不相適合
時，均應認其上訴為違背法律上之程式，予以駁回。本件原判決撤銷第一審判決，經
比較新舊法，並適用刑法第五十九條規定減輕其刑，改判論處上訴人共同非法販賣化
學合成麻醉藥品罪刑（處有期徒刑二年六月），已詳敘其調查、取捨證據之結果及憑
以認定犯罪事實之心證理由。並就上訴人否認之供詞及其所辯各語認非可採，予以論
述。就形式上觀察，原判決要無採證認事違背經驗法則、論理法則或理由不備之違背
法令情形存在。上訴人於警詢時已供承：「經警察當場播放錄音帶，我聽後是我兒子
湯智凱（指阿敢）講電話被錄下來的聲音，阿敢（指湯智凱）有叫我把白色結晶狀的
東西，就是像警察在我家查到的東西一樣，也是用那種拉鏈式塑膠袋裝（指安非他命
）共二包，放在外面地毯下面，然後有一個叫阿國的男子來我家，就拿給我新台幣（
下同）一萬三千元，我就告訴他（指『阿國』的男子）白色的東西放在外面毯子下面
，事情經過就是這樣」等語，其於偵、審中亦坦承有依其子湯智凱指示向綽號「阿國
」者收取一萬三千元無訛。又民國八十五年七月二日下午二時三十二分九秒及同日下
午二時三十三分四十秒，綽號「阿國」者與湯智凱間，及湯智凱與上訴人間之電話通
話內容略為：阿國：「『阿敢』，我『阿國』，剛跟你說的東西弄好沒有，你分做一
個十三、一個五，二包」、湯智凱：「一個十三、一個五，好的」；湯智凱：「媽、
等一下有一個叫『阿國』的會過去，他欠我萬三，你分做一個十三、一個五，分成二
包」，上訴人：「十三、一個五哦」，湯智凱：「你分一個十三、一個五，二包放在
外面桶子的毯子下面」，上訴人：「外面毯子下面哦、好啦」等語，此有監聽錄音帶
及譯文等存卷可按，即上訴人亦不否認其為真正。而警方在上訴人住處後方工作室查
獲乙包以塑膠夾鏈袋裝盛之白色結晶物，經法務部調查局鑑定結果，確為安非他命，
亦有檢驗通知書在卷足憑。則原判決依憑證人陳青松之證詞及上訴人之供述，說明上
訴人上開警詢自白之任意性無虞，並綜合上開監聽錄音內容及扣案安非他命，認上訴
人警詢之自白與事實相符，而為對其不利之認定，所為採證要無違背證據法則可言。
至該警詢筆錄雖前已提及「阿敢」，並以括弧註記係「湯智凱」，嗣再詢問上訴人「
湯智凱之綽號為何？」致有重複情形，然筆錄依一詢一答製作，詢問者偶有就同一問
題重複提問及回答者或有前後不一之答話，均屬可能，倘被詢人係在任意性情形下應
詢，要不能因之即否認該筆錄之憑信性。又本件警詢筆錄於提及在上訴人住處查獲之
物及湯智凱所交付之物時，其下雖多有以括弧註明係「安非他命」之情形，然依證人
陳青松於原審之供證，此係警方根據上開監聽內容、所查獲之白色結晶物，本其辦案
經驗之認知及判斷，而為註記，尚不能因之即認警方有對上訴人為誘導詢問情事。而
該筆錄所載上訴人答稱「湯智凱若有交白色粉末……」等語，其在白色粉末之下以括
弧註明「指安非他命」，要與其後詢問上訴人「是否知道湯智凱所交付者係案非他命
？」之語，二者亦無矛盾可指。是上訴意旨上開所指摘者，核與法律規定得為第三審
上訴理由之違法情形，不相適合。而其餘上訴意旨，則係就原判決已說明事項或屬原
審採證認事職權之適法行使，徒憑己見，任意指摘為違法，且仍為單純事實之爭執，
均不得據為合法之第三審上訴理由。其上訴違背法律上之程式，應予駁回。
據上論結，應依刑事訴訟法第三百九十五條前段，判決如主文。
中      華      民      國    九十二    年      三      月     十三     日
                              最高法院刑事第十二庭
                                  審判長法官  張  淳  淙
                                        法官  謝  俊  雄
                                        法官  蘇  振  堂
                                        法官  張  春  福
                                        法官  呂  丹  玉
      右正本證明與原本無異
                                              書  記  官
中      華      民      國    九十二    年      三      月     二十     日
                                                                      ：


司法院資訊處製作；財團法人民間司法改革基金會備份。
